【裁判字號】    95,上訴,1334
【裁判日期】    950817
【裁判案由】    毒品危害防制條例
【裁判全文】
臺灣高等法院刑事判決                95年度上訴字第1334號
上  訴  人
即  被  告  乙○○
                    現
選任辯護人  施習盛律師
上列上訴人因毒品危害防制條例案件，不服臺灣板橋地方法院95
年度重訴緝字第1號，中華民國95年3月23日第一審判決 (起訴案
號：臺灣板橋地方法院檢察署94年度偵字第391、2559號)，提起
上訴，本院判決如下：
    主  文
原判決撤銷。
乙○○共同運輸第一級毒品，處無期徒刑，褫奪公權終身。扣案
如附表三、附表四所示之第一級毒品海洛因，均沒收銷燬之；如
附表一、附表二所示之物，均沒收；犯罪所得新台幣拾參萬元，
沒收，如全部或一部不能沒收時，以其財產抵償之。
    事  實
一、乙○○前於民國（下同）85年間，因違反麻醉藥品管理條例
    案件，經臺灣桃園地方法院判處有期徒刑6 月，如易科罰金
    以300元折算一日確定，於87年1月22日執行完畢（不構成累
    犯）。
二、緣庚○○（原審通緝中）及己○○、戊○○（二人均業經原
    審法院以94年重訴第14號判決運輸第一級毒品罪，處有期徒
    刑13年，褫奪公權5年確定)三人，明知海洛因係毒品危害防
    制條例第2條第1項所列管之第一級毒品，並屬於懲治走私條
    例公告管制物品項目及其數額甲類第4 款之管制進出口物品
    ，不得非法運輸入境，竟共同基於自泰國運輸第一級毒品海
    洛因入境之犯意聯絡，約定由庚○○負責籌措資金，將購買
    海洛因所需金錢交予己○○；次由己○○攜款至泰國購買海
    洛因，己○○並負責尋找人頭至泰國夾帶毒品入境；再由人
    頭在泰國將包裝成顆粒之海洛因以塞入肛門方式夾帶入境按
    每夾帶6顆即可獲得新台幣（下同)10萬元計算報酬，又每多
    夾帶1顆入境，則增加報酬2萬元；戊○○則在人頭出境前，
    負責與人頭聯繫，告知相關注意事項，並於人頭夾帶毒品入
    境後，收取毒品轉交庚○○以及交付報酬。
    嗣有甲○○者（業經本院以94年上訴字第3148號判決幫助運
    輸第一級毒品罪，處有期徒刑4年6月）得知上開己○○欲尋
    找人頭運輸毒品之事，竟前來遊說乙○○擔任人頭前往泰國
    夾帶第一級毒品海洛因入境。乙○○亦明知海洛因係毒品危
    害防制條例第2條第1項所列管之第一級毒品，並屬於懲治走
    私條例公告管制物品項目及其數額甲類第4 款之管制進出口
    物品，不得非法運輸入境，為牟厚利，竟同意自泰國夾帶第
    一級毒品海洛因運輸入境，而與招攬人頭并至泰國購買海洛
    因之己○○、以及後述之戊○○與丁○○（業經原審法院以
    94年重訴第14號判決運輸第一級毒品罪，處有期徒刑10年，
    褫奪公權5年確定)等人犯意聯絡，從事後述自泰國運輸第一
    級毒品海洛因入境事宜。
三、93年12月18日，己○○攜帶庚○○所交付之現金（約美金一
    萬元）先行啟程至泰國購買海洛因（重量不詳，均以塑膠袋
    、保鮮膜及保險套層層包裝成顆粒狀）；乙○○與丁○○則
    於93年12月20日隨同甲○○前往桃園縣桃園市○○路1120號
    3 樓戊○○之租屋處，由戊○○指示丁○○、乙○○二人：
    抵達泰國之後，即以000000000號電話(泰國行動電話ＳＩＭ
    卡號）與己○○聯絡，并告知其他相關注意事項；爾後，乙○○、丁○○二人旋於翌日（即93年12月21日）搭機前往泰
    國。
    乙○○、丁○○二人到達後，即依戊○○指示以電話與己○○取得聯絡，並於同年月25日晚上，至己○○在泰國所下榻
    之飯店內，由己○○交付渠等二人包裝成顆粒狀之第一級毒
    品海洛因；乙○○、丁○○按原定計劃將之塞入肛門，丁○○如期將7顆海洛因(重量不詳)塞入肛門，乙○○於塞入6顆
    後，因腹痛之故，在飯店廁所將海洛因全數排出時流失1 顆
    ，重新塞入則僅剩5 顆；臨行之前，己○○特別囑咐：入境
    後立即以0000000000號行動電話通知庚○○；諸事準備妥當
    ，二人即於同年月26日中午自泰國搭機返台，而於同日下午
    五時許，在桃園中正機場入境。
    入境後，乙○○、丁○○二人即由丁○○依己○○在泰國之
    指示以電話通知庚○○，乙○○則另以電話與戊○○聯絡；
    隨後，乙○○、丁○○二人旋一同馳往戊○○前述桃園市○○路租屋處，分別將塞入肛門之海洛因顆粒合計12顆排出，
    洗清後交予戊○○收受；戊○○於取得海洛因顆粒後，立刻
    持交已在樓下等候之庚○○，至此，乙○○、丁○○二人自
    泰國運輸毒品海洛因入境工作始大功告成。
    庚○○於取得此第一級毒品海洛因12顆後，於同日晚間9 時
    許，攜往臺北縣五股鄉○○路○ 段往八里方向路旁某釣蝦場
    ，將之交付另在台販售之丙○○(已分裝成4包，每包重約38
    .75 公克，共計重約155公克)，始再度返回戊○○上開租屋
    處，支付報酬。
    乙○○因擬運輸6顆，但僅帶回5顆，故僅獲支付1 萬元，丁○○則按原約定報酬獲交付12萬元；戊○○、己○○亦各分
    得1萬元報酬；丁○○於取得12萬元報酬後，支付甲○○1萬
    元，作為其居中介紹之酬勞。
四、嗣於93年12月27日晚間11時許，經警在桃園縣桃園市○○路
    家樂福量販店前，拘提庚○○、己○○、戊○○到案，並扣
    得庚○○所有供其聯絡運輸毒品使用如附表一所示之物；並
    經己○○、戊○○同意帶同員警前往桃園縣桃園市○○路11
    20號3 樓租屋處，查獲己○○、戊○○所有用供紀錄或聯絡
    運輸毒品所用如附表二所示之物；另於同日晚間11時10分許
    ，在桃園縣桃園市○○路878號「春日商務旅館」307室為警
    查獲丁○○，並循線查悉上情。
    又丙○○則於93年12月27日凌晨2 時許，在臺北市○○區○○街69巷口，已先為警查獲，並在其身上及所駕駛之車上扣
    得自庚○○處取得而自行分裝後之部分第一級毒品海洛共6
    包 (合計淨重83.26公克，純度百分之73.93，純質淨重61.5
    5公克，空包裝總重6044公克，如附表三)；另於94年12月28
    日，在臺北縣泰山鄉○○路○段142巷112號5樓丙○○與其女
    友陳黎芬（經檢察官不起訴處分確定）之租屋處，為警查獲
    丙○○自庚○○處取得而自行分裝後之另一部分第一級毒品
    海洛因9包(合計淨重23.01公克，純度百分之80.53，純質淨
    重18.53公克，空包裝重2.80公克，如附表四)，丙○○自庚○○處取得之其餘部分之第一級毒品海洛因則為丙○○施用
    殆盡或其為警查獲時為逃避查緝而丟棄滅失。
五、案經內政部警政署刑事警察局及臺北市政府警察局士林分局
    移送臺灣板橋地方法院檢察署檢察官偵查起訴。
    理  由
一、經查上開事實，業據原同案已判決之被告己○○、戊○○、
    丁○○迭於警詢、檢察官偵查及原審審理中供承不諱，並經
    渠等於檢察官偵查及原審審理中各以證人身分結證屬實（見
    94年度偵字第391號卷第161頁至第190頁、原審卷第2宗第10
    3頁至第123頁、同卷第3宗第48至第58頁)，互核相符，並有
    如附表一、附表二所示之行動電話、行動電話SIM 卡、便條
    紙、電話記事頁扣案可資佐證。尤徵之：
  (1)、證人即被告丁○○於偵查中結證稱：「（問：你當時從泰
      國回國是否有跟乙○○一起挾帶毒品海洛因？）對」、「
      （問：毒品運到台灣後交給誰？）戊○○」等語（見94年
      度偵字第391號卷第178、179頁)；於原審審理中亦證稱：
      「我帶7顆海洛因回來，乙○○帶5 顆，乙○○本來要帶6
      顆」等語（見原審卷第2宗第120頁）、「是甲○○帶我們
      一起去戊○○住處，當時還有乙○○」、「我與乙○○搭
      機到泰國，回國前一天己○○與我們聯絡，再帶毒品回來
      」、「己○○與我們聯絡後，帶我們到他套房拿毒品給我
      們，我和乙○○一人發6顆」、「(問：如何運送？）塞肛
      ，乙○○回到台灣少1 顆」、「不知道乙○○是何人找去
      的，我沒有找他，但是我們是一起去的」、「是甲○○帶
      我和乙○○一起去戊○○住處」、「我只記得乙○○回國
      時少1顆毒品」等語（見原審卷第3宗第49、50、55頁）、
      「93年12月21日乙○○有與我一同前往泰國」、「乙○○
      有與我一同運輸毒品進入台灣」、「我跟他都有帶毒品進
      來」、「回國後有與乙○○一起回到戊○○住處，我們去
      是要把毒品交給戊○○，乙○○也是」等語，並於審判長
      提示並告以其警詢筆錄要旨後稱：「都實在，過程就是這
      樣子，我沒有意見」等語（見原審95年3月9日審判筆錄第
      6、7頁）；於警詢中則就其與乙○○二人在甲○○帶領下
      ，先一同前往戊○○住處，經戊○○告知運輸毒品入境之
      相關注意事項後，二人於翌日一同搭機前往泰國，到泰國
      後如何與己○○聯繫，如何將毒品塞入肛門，乙○○因肚
      痛而將塞入肛門之毒品排出重新塞入時，其中一顆流入廁
      所馬桶排水管內遺失，及夾帶毒品入境後回到戊○○住處
      ，如何將毒品排出交付並取得報酬等細節，供述甚明（見
      94年度偵字第391號卷第3至6頁）。
  (2)、證人即被告戊○○於偵查中結證稱：「（問：丁○○及乙○○入關的毒品交給誰？）交給我，我再交給庚○○」等
      語（見94年度偵字第391號卷第176頁）；其於原審審理中
      亦證稱：「我有在住處見過乙○○，他當時是跟丁○○一
      起來的，是因為要運輸毒品的事情」、「我跟乙○○與丁○○交代運輸毒品的事情」、「我沒有強迫他去運輸毒品
      」、「乙○○與丁○○從泰國回來後，有再到我住處把運
      回來的毒品交給我」、「乙○○運回來5顆海洛因」、「
      乙○○帶回來的毒品少1 顆」、「乙○○確實有帶毒品回
      來，而且短少1顆，他回來時自己跟我說少1顆的」、「有
      給乙○○1萬元報酬，是交給甲○○」、「我交給甲○○
      後，甲○○、乙○○、丁○○三人就一起走了」等語（見
      原審95年3月9日審判筆錄第8至11頁）。
  (3)、證人即被告己○○於偵查中結證稱：「（問：是你到泰國
      買毒品後，再把毒品交由…、乙○○、丁○○挾帶進來的
      嗎？）是」、「（問：丁○○、乙○○知道他們挾帶的東
      西是海洛因嗎？）知道」等語(見94年度偵字第391號卷第
      172、173頁）；於審理中亦證稱：「在泰國有與丁○○、
      乙○○二人碰面，他們打電話給我」、「我帶他們到飯店
      去拿海洛因」、「他們二人好像塞了十一顆左右，我忘記
      了」、「我知道丁○○、乙○○回台灣後毒品有短少，但
      為何會短少我不清楚」、「庚○○交代甲○○、戊○○去
      找人頭來泰國運輸毒品回台，他會告訴我是誰會來拿，這
      樣情形共有二次。來運毒的人搭何班機我不清楚，但他們
      到了會與我聯絡。分2 批次的人互相不知道，但同一批次
      的人是認識、互相知道是要運毒的」、「到飯店塞毒品時
      ，沒有人表示不願意，他們都是自願的，而且是他們自己
      到泰國後打電話與我聯絡，沒有人是被迫的，大家彼此知
      道到泰國是要做什麼的」等語（見原審卷第2宗第108、11
      2頁）。
  (4)、綜上證人即被告丁○○、焦清順、己○○之證言，核其情
      節，均相吻合，上開上訴人即被告乙○○經由甲○○引介
      ，允至泰國運輸海洛因回國，出國前先往戊○○住處接受
      「勤前教育」，始與丁○○二人同赴泰國，又，在泰國與
      己○○取得聯繫後，將己○○提供之海洛因塞入肛門，爾
      後以此方法夾帶運輸入境等事實，其來龍去脈，油然可見
      ，足堪認定。
二、上訴人即被告亦坦承經甲○○引薦，與丁○○前去泰國，而
    出國前曾至戊○○租屋處，以及在泰國曾與己○○見面等事
    實，雖矢口否認有夾帶運輸毒品海洛因入境之犯行，綜觀其
    於原審及本院所作之辯解，無非係稱，其係經甲○○引介前
    往泰國旅遊，出國前晚雖至桃園戊○○租屋處，但僅在樓下
    等待而已，並未上樓，故不知前往泰國係欲夾帶毒品運輸入
    境；在泰國期間，僅與己○○見面、吃飯而已，回國之前，
    雖曾獲告知夾帶運輸毒品之事，但其斷然拒絕，故其根本未
    夾帶所謂毒品5 顆入境，回國後，其因而將機票費用奉還甲○○；己○○及甲○○係懷疑上訴人即被告報警因而查獲本
    案，故挾怨稼罪於上訴人即被告云云。惟查：
  (1)、己○○、戊○○、丁○○與甲○○等人所為不利於上訴人
      即被告之供詞，或係與上訴人即被告成立運輸毒品之共同
      正犯或係成立運輸毒品之幫助犯，對自己而言，均係重大
      犯罪；事實上，己○○、戊○○二人因而均經原審法院以
      94年重訴第14號判決運輸第一級毒品罪，處有期徒刑13年
      ，褫奪公權5 年確定，丁○○經原審法院以94年重訴第14
      號判決運輸第一級毒品罪，處有期徒刑10 年，褫奪公權5
      年確定，甲○○亦經本院以94年上訴字第3148號判決幫助
      運輸第一級毒品罪，處有期徒刑4年6月在案。上訴人即被
      告若無運輸毒品其事，己○○、戊○○、丁○○與甲○○
      等人豈有為羅致上訴人即被告犯罪，而自己同投法網之理
      ？
  (2)、按海洛因係政府嚴格查緝之毒品，運輸海洛因毒品入境之
      刑責達死刑或無期徒刑，謀畫從事運輸海洛因毒品入境之
      犯罪集團，自係秘密謹慎為之，嚴防行動外洩而遭緝捕，
      是衡諸常情，倘非實際參與運輸毒品行動之人，犯罪集團
      成員實無甘冒行動洩漏為警查緝之風險，而自始即免費招
      待非共犯之人一同出國，並使其知悉而全程參與運輸毒品
      過程之理。從而，上訴人即被告自始即免費受招待與運輸
      毒品之丁○○同赴泰國，所辯不知或拒絕夾帶運輸毒品一
      節，衡情不足採信。至若上訴人即被告中途有退卻而拒絕
      夾帶毒品之情，同行之丁○○應當知稔，但查丁○○證稱
      ：「乙○○沒有跟我說他不要夾帶毒品」(見原審95年3月
      9 日審判筆錄第6、7頁），是上訴人即被告此項辯解，更
      核與事實不符。
  (3)、查上訴人即被告自泰國返台後，與丁○○連袂直奔桃園戊○○租屋處，且收取1 萬元報酬之情，已如前述。果上訴
      人即被告未夾帶運輸海洛因入境，豈有酬勞可取？反之，
      上訴人即被告所辯，其奉還甲○○機票費用一節，并無實
      據，空言不足採信。
  (4)、綜上，上訴人即被告所為答辯，或衡情不合或核與事實不
      符，諉不足採。
三、至於本件運輸毒品海洛因入境，最初庚○○在國內籌畫、出
    資之事實，業經己○○供明在卷（見原審卷2第112頁），而
    上訴人即被告與丁○○運輸毒品入境交予戊○○後，由庚○○攜往釣蝦場交付在台販售之丙○○之事實，業據丙○○證
    述屬實（見原審卷第2宗第98、99頁），并有93年12月2日凌
    晨2 時許，警員在臺北市○○區○○街69巷口查扣如附表三
    之毒品海洛因6包以及94年12月28 日，警員在臺北縣泰山鄉
    ○○路○段142巷112號5樓丙○○與其女友陳黎芬之租屋處查
    扣如附表四之毒品海洛因9 包可資佐證，丙○○復經原審法
    院以94年重訴第14號判決販賣第一級毒品罪，處有期徒刑12
    年在案，是此部份事實，亦堪認定（其餘部分則為丙○○施
    用殆盡或其為警查獲時為逃避查緝而丟棄滅失之事實，亦據
    被告丙○○於原審理中證述屬實，見原審卷第2宗第102頁）
    。
四、又，丙○○在台販賣第一級毒品部分之事實，綜在庚○○運
    輸入境規劃範疇，即可認庚○○與丙○○有販賣第一級毒品
    之犯意聯絡及行為分擔，但究無證據足資證明上訴人即被告
    亦有此部分販賣毒品之犯意聯絡及行為分擔，故不能推論上
    訴人即被告亦有販賣第一級毒品海洛因之犯行，併此敘明。
五、核上訴人即被告乙○○所為，係犯毒品危害防制條例第4 條
    第1項運輸第一級毒品罪及懲治走私條例第2條第1 項私運管
    制物品進口罪；上訴人即被告以一行為同時觸犯上開二罪，
    為想像競合犯，應依刑法第55條規定，從一重之運輸第一級
    毒品罪處斷；其非法持有第一級毒品海洛因之低度行為，應
    為其運輸之高度行為所吸收，不另論罪；其與己○○、戊○○、丁○○間，就上開運輸海洛因毒品入境之犯行，直接具
    有犯意聯絡與行為分擔，為共同正犯；而共同正犯中之己○○、戊○○與庚○○有犯意聯絡與行為分擔，因而上訴人即
    被告間接與之亦具有犯意聯絡行為分擔，故上訴人即被告與
    庚○○、己○○、戊○○、丁○○均成立共同正犯。
六、原審論上訴人即被告乙○○係共犯毒品危害防制條例第4 條
    第1 項之運輸第一級毒品罪，又斟酌客觀上并無足以引起一
    般同情，認為即予宣告法定最低刑期，猶嫌過重之酌量減輕
    其刑情形，乃按犯罪之動機、犯罪之手段或犯罪後之態度等
    情狀，在法定刑內從輕科刑處以無期徒刑，褫奪公權終身，
    固非無見。惟查毒品危害防制條例第19條第1 項、規定之沒
    收、追徵價額或以財產抵償，於共同正犯情形時，因共同正
    犯，應對犯罪之全部事實負責，則就所得財物應合併計算，
    全部追繳沒收，方為適法，最高法院64年台上字第2613號著
    有判例，并有司法院2024號解釋可資參照。本件原審判決既
    認上訴人即被告與丁○○為共同正犯，但就兩人犯罪所得之
    金額並未合併計算，僅宣告「（上訴人即被告部分）犯罪所
    得新台幣壹萬元，沒收之，如全部或一部不能沒收時，以其
    財產抵償之。」，即有違誤。上訴人即被告上訴意旨否認犯
    罪云云，故無足取，惟原判決既有法律適用之違誤，即屬不
    可維持，本院自應將原判決撤銷改判。
七、按運輸海洛因毒品乃世界主義之罪行，上訴人即被告跨越國
    度犯罪，遠赴泰國夾帶運輸入境，一則累積國家之污名，再
    則助長國內毒品之濫用，犯罪所生危害至為重大，難以估計
    ；而毒品濫用之結果，不但嚴重危害國人身心健康，同時敗
    壞社會風氣及造成治安惡化，犯罪所生危害至為重大，故量
    刑若失之過輕，不能遏止犯罪。次按刑法上之共同正犯，雖
    應就全部犯罪結果負其責任，但科刑時仍應審酌刑法第57條
    各款情狀，為各被告量刑輕重之標準，並非必須科以同一之
    刑，最高法院47年台上字第1249號著有判例，因而，本件犯
    罪之共同正犯己○○、戊○○、丁○○雖經判決或已判決確
    定，但本案仍須按上訴人即被告犯罪之具體情狀個別量刑。
    再按刑法第59條之酌量減輕其刑，必須犯罪另有其特殊之原
    因與環境等等，在客觀上足以引起一般同情，認為即予宣告
    法定最低刑期，猶嫌過重者，始有其適用；至於犯罪之動機
    、犯罪之手段或犯罪後之態度等情狀，僅可為法定刑內從輕
    科刑之標準，不得據為酌量減輕之理由，此迭有最高法院69
    年度台上字第328 號、第3071號、70年度台上字第2511號、
    77年度台上字第4382號、80年度台上字第4777號、84年度台
    上字第2164號、91年度台上字第733 號判決足以參照，查上
    訴人即被告所犯本件集體跨國運輸海洛因毒品罪行，并無客
    觀上足以引起一般同情特殊之原因與環境，在客觀上足以引
    起一般同情，認為即予宣告法定最低刑期猶嫌過重之情形，
    故不能援引刑法第59條酌量減輕其刑，換言之，僅可在毒品
    危害防制條例第4 條所定「死刑或無期徒刑；處無期徒刑者
    ，得併科新臺幣1 千萬元以下罰金。」之法定刑內量刑。茲
    審酌上訴人即被告在本件共同犯罪當中，雖係實際執行運輸
    毒品之人，但究非主要首腦，僅聽命行事而已，然犯罪後，
    歷經緝獲始到案，此有原審法院94年4月22日通緝稿及花蓮
    縣警察局鳳林分局95年1月23日通緝案件移送書在卷可稽（
    原審卷1第248頁、卷4第1頁），到案後猶飾詞圖卸刑責，難
    認具有悔意等一切情狀，處以無期徒刑，並依法宣告褫奪公
    權終身，以示儆懲。
八、沒收銷燬、沒收或財產抵償之宣告：
  (1)、扣案如附表三、附表四所示之第一級毒品海洛因均係上訴
      人即被告與共同正犯己○○、戊○○、丁○○、庚○○等
      共同運輸入境之毒品，應依毒品危害防制條例第18 條第1
      項前段之規定，不問屬於犯人與否，均於本案宣告沒收銷
      燬之。另附表三、附表四所示海洛因毒品之包裝袋，雖係
      用於包裹毒品，惟係丙○○於取得毒品後另行分裝時使用
      ，業據丙○○供明在卷（見原審卷第2宗第102頁），故尚
      難認係供本案運輸毒品入境之犯罪所用之物，爰不於本案
      宣告刑項下併予宣告沒收。
  (2)、扣案如附表一、附表二所示之物，分別為共同正犯庚○○
      、或共犯己○○、戊○○所有，供本件犯罪紀錄聯絡電話
      或與其他共犯聯絡運輸毒品使用之物，爰均依刑法第38條
      第1項第2款規定，宣告沒收之。
  (3)、上訴人即被告與共同正犯丁○○二人因運輸毒品所得報酬
      1萬元及即12萬元，合計13 萬元，應依毒品危害防制條例
      第19條第1 項規定，宣告沒收，如全部或一部不能沒收時
      ，以其財產抵償之。
據上論斷，應依刑事訴訟法第369條第1項前段、第364條、第299
條第1項前段，毒品危害防制條例第4條1項、第18條第1項前段、
第19條第1項，懲治走私條例第2條第1項、第11條，刑法第11 條
、第28條、第55條、第37條第1項、第38條第1項第2 款，判決如
主文。
本案經檢察官鄭富銘到庭執行職務。
中    華    民    國    95    年    8     月    17    日
                  刑事第一庭    審判長法  官  蔡長溪
                                      法  官  陳春秋
                                      法  官  陳祐治
以上正本證明與原本無異。
如不服本判決，應於收受送達後十日內向本院提出上訴書狀，其
未敘述上訴之理由者並得於提起上訴後十日內向本院補提理由書
（均須按他造當事人之人數附繕本）。
                                      書記官  蔡慧娟
中    華    民    國    95    年    8     月    17    日
附表一：庚○○所有，供其聯絡運輸毒品使用之物：
  1、SHARP GX31行動電話（序號：000000000000000）1支。
  2、行動電話SIM 卡（0000000000號）1張。
  3、TOPLUX行動電話（序號：0000000000 00000）1支。
  4、行動電話SIM 卡（0000000000號）1張。
  5、SAMSUNG 行動電話（序號：0000000000000000）1支。
  6、行動電話SIM 卡（0000000000號）1張。
附表二：
  1、己○○所有供其紀錄共犯聯絡電話及聯絡運輸毒品使用之
     物：
  （1）便條紙2 張。
  （2）行動電話SIM 卡（0000000000號）1張。
  （3）泰國行動電話SIM 卡（000000000號）1張。
  2、戊○○所有供其紀錄共犯聯絡電話及聯絡運輸毒品使用之
     物：
  （1）電話記事頁2張。
  （2）行動電話SIM 卡（0000000000號）1張。
附表三：
      丙○○於93年12月27日凌晨2 時許，在臺北市○○區○○
      街69巷口為警查獲時，在其身上及所駕駛之車上扣得其自
      庚○○處取得並再自行分裝後之第一級毒品：
      海洛共6包（合計淨重83.26公克，純度73.93%，純質淨重
      61.55公克，空包裝總重6.44公克）。
附表四：
      94年12月28日在臺北縣泰山鄉○○路○ 段142 巷112 號5
      樓，為警查獲之丙○○自庚○○處取得並再自行分裝後之
      另一部分之第一級毒品：
      海洛因9包（合計淨重23.01公克，純度80.53%，純質淨重
      18.53公克，空包裝重2.80公克）。
附錄：本案論罪科刑法條全文
毒品危害防制條例第4條
製造、運輸、販賣第一級毒品者，處死刑或無期徒刑；處無期徒
刑者，得併科新臺幣1 千萬元以下罰金。
製造、運輸、販賣第二級毒品者，處無期徒刑或7 年以上有期徒
刑，得併科新臺幣7 百萬元以下罰金。
製造、運輸、販賣第三級毒品者，處5 年以上有期徒刑，得併科
新臺幣5 百萬元以下罰金。
製造、運輸、販賣第四級毒品者，處3 年以上10年以下有期徒刑
，得併科新臺幣3 百萬元以下罰金。
製造、運輸、販賣專供製造或施用毒品之器具者，處1 年以上7
年以下有期徒刑，得併科新臺幣1 百萬元以下罰金。
前五項之未遂犯罰之。


司法院資訊處製作；財團法人民間司法改革基金會備份。
